public_html/app/tools/lang/data/dict-vec-oxt/dictionaries/ved.aff
FLAG UTF-8
SFX G Y 57 # vèrbi prokonplementari
SFX G me ne me
SFX G me se me
SFX G me te me
SFX G me ve me
SFX G me ge me
SFX G me lo me
SFX G me la me
SFX G me li me
SFX G me le me
SFX G me ƚo me
SFX G me ƚa me
SFX G me ƚi me
SFX G me ƚe me
SFX G mene melo mene
SFX G mene mela mene
SFX G mene meli mene
SFX G mene mele mene
SFX G mene meƚo mene
SFX G mene meƚa mene
SFX G mene meƚi mene
SFX G mene meƚe mene
SFX G mene sene mene
SFX G mene selo mene
SFX G mene sela mene
SFX G mene seli mene
SFX G mene sele mene
SFX G mene seƚo mene
SFX G mene seƚa mene
SFX G mene seƚi mene
SFX G mene seƚe mene
SFX G mene tene mene
SFX G mene telo mene
SFX G mene tela mene
SFX G mene teli mene
SFX G mene tele mene
SFX G mene teƚo mene
SFX G mene teƚa mene
SFX G mene teƚi mene
SFX G mene teƚe mene
SFX G mene vene mene
SFX G mene velo mene
SFX G mene vela mene
SFX G mene veli mene
SFX G mene vele mene
SFX G mene veƚo mene
SFX G mene veƚa mene
SFX G mene veƚi mene
SFX G mene veƚe mene
SFX G mene gene mene
SFX G mene gelo mene
SFX G mene gela mene
SFX G mene geli mene
SFX G mene gele mene
SFX G mene geƚo mene
SFX G mene geƚa mene
SFX G mene geƚi mene
SFX G mene geƚe mene

SFX H Y 25 # vèrbi prokonplementari
SFX H ame eme ame
SFX H ame ene ame
SFX H ame ete ame
SFX H ame eve ame
SFX H ame ege ame
SFX H ame elo ame
SFX H ame ela ame
SFX H ame eli ame
SFX H ame ele ame
SFX H ame eƚo ame
SFX H ame eƚa ame
SFX H ame eƚi ame
SFX H ame eƚe ame
SFX H me ne [^a]me
SFX H me te [^a]me
SFX H me ve [^a]me
SFX H me ge [^a]me
SFX H me lo [^a]me
SFX H me la [^a]me
SFX H me li [^a]me
SFX H me le [^a]me
SFX H me ƚo [^a]me
SFX H me ƚa [^a]me
SFX H me ƚi [^a]me
SFX H me ƚe [^a]me

SFX I Y 60 # sonoriđaŧion konsonanti finali
SFX I bo p bo
SFX I be p be
SFX I bi p bi
SFX I co c co
SFX I ce c ce
SFX I ci c ci
SFX I do t do
SFX I de t de
SFX I di t di
SFX I fo f fo
SFX I fe f fe
SFX I fi f fi
SFX I go k go
SFX I ge k ge
SFX I gi k gi
SFX I ko k ko
SFX I ke k ke
SFX I ki k ki
SFX I mo n mo
SFX I me n me
SFX I mi n mi
SFX I no n no
SFX I ne n ne
SFX I ni n ni
SFX I po p po
SFX I pe p pe
SFX I pi p pi
SFX I so s so
SFX I se s se
SFX I si s si
SFX I to t to
SFX I te t te
SFX I ti t ti
SFX I vo f vo
SFX I ve f ve
SFX I vi f vi
SFX I xo s xo
SFX I xe s xe
SFX I xi s xi
SFX I ño in ño
SFX I ñe in ñe
SFX I ña in ña
SFX I ño n ño
SFX I ñe n ñe
SFX I ña n ña
SFX I ño nc ño
SFX I ñe nc ñe
SFX I ña nc ña
SFX I ño ñ ño
SFX I ñe ñ ñe
SFX I ña ñ ña
SFX I đo ŧ đo
SFX I đe ŧ đe
SFX I đi ŧ đi
SFX I ŧo ŧ ŧo
SFX I ŧe ŧ ŧe
SFX I ŧi ŧ ŧi
SFX I ɉo c ɉo
SFX I ɉe c ɉe
SFX I ɉi c ɉi

SFX J Y 1 # interogativi
SFX J 0 -mi

SFX K Y 8 # interogativi
SFX K mi e nmi
SFX K mi i nmi
SFX K mi te nmi
SFX K mi ti nmi
SFX K mi ne [^n]mi
SFX K mi ni [^n]mi
SFX K mi nte [^n]mi
SFX K mi nti [^n]mi

SFX L Y 8 # interogativi
SFX L 0 -e n
SFX L 0 -i n
SFX L 0 -te n
SFX L 0 -ti n
SFX L 0 -ne [^n]
SFX L 0 -ni [^n]
SFX L 0 -nte [^n]
SFX L 0 -nti [^n]

SFX M Y 7 # interogativi
SFX M i e ni
SFX M i te ni
SFX M i ti ni
SFX M i ne [^n]i
SFX M i ni [^n]i
SFX M i nte [^n]i
SFX M i nti [^n]i

SFX N Y 3 # interogativi
SFX N 0 -stu
SFX N 0 -to
SFX N 0 -tu

SFX O Y 2 # interogativi
SFX O u o u
SFX O tu stu tu

SFX P Y 2 # interogativi
SFX P 0 -o
SFX P 0 -u

SFX Q Y 1 # interogativi
SFX Q u o u

SFX R Y 24 # interogativi
SFX R a e-lo a
SFX R a e-la a
SFX R a e-li a
SFX R a e-le a
SFX R a e-ƚo a
SFX R a e-ƚa a
SFX R a e-ƚi a
SFX R a e-ƚe a
SFX R i e-lo i
SFX R i e-la i
SFX R i e-li i
SFX R i e-le i
SFX R i e-ƚo i
SFX R i e-ƚa i
SFX R i e-ƚi i
SFX R i e-ƚe i
SFX R 0 -lo [^ai]
SFX R 0 -la [^ai]
SFX R 0 -li [^ai]
SFX R 0 -le [^ai]
SFX R 0 -ƚo [^ai]
SFX R 0 -ƚa [^ai]
SFX R 0 -ƚi [^ai]
SFX R 0 -ƚe [^ai]

SFX S Y 16 # interogativi
SFX S ave ise-lo rave
SFX S ave ise-la rave
SFX S ave ise-li rave
SFX S ave ise-le rave
SFX S ave ise-ƚo rave
SFX S ave ise-ƚa rave
SFX S ave ise-ƚi rave
SFX S ave ise-ƚe rave
SFX S ave íselo rave
SFX S ave ísela rave
SFX S ave íseli rave
SFX S ave ísele rave
SFX S ave íseƚo rave
SFX S ave íseƚa rave
SFX S ave íseƚi rave
SFX S ave íseƚe rave

SFX T Y 17 # sostantivi plurali maskili
SFX T 0 i [^oaie]
SFX T 0 o [^oaie]
SFX T 0 i [àèé]
SFX T 0 i i[ln]
SFX T a i a
SFX T e i e
SFX T al ài al
SFX T an ài an
SFX T el éi el
SFX T en éi en
SFX T o i [^ij]o
SFX T io i io
SFX T jo i jo
SFX T ol ói ol
SFX T on ói on
SFX T ul úi ul
SFX T un úi un

SFX U Y 13 # sostantivi plurali femenili
SFX U 0 e [^oaieln]
SFX U 0 i [^oaieln]
SFX U a e a
SFX U e i e
SFX U al ài al
SFX U an ài an
SFX U el éi el
SFX U en éi en
SFX U 0 i i[ln]
SFX U ol ói ol
SFX U on ói on
SFX U ul úi ul
SFX U un úi un

SFX V Y 37 # piante e mistièri
SFX V dor or [aeiou]dor
SFX V dor ora [aeiou]dor
SFX V dor ore [aeiou]dor
SFX V dor ori [aeiou]dor
SFX V dor oro [aeiou]dor
SFX V ol iol rol
SFX V ol iola rol
SFX V ol iole rol
SFX V ol ioli rol
SFX V ol iolo rol
SFX V ol ioƚa rol
SFX V ol ioƚe rol
SFX V ol ioƚi rol
SFX V ol ioƚo rol
SFX V ol iòl rol
SFX V ol iòla rol
SFX V ol iòle rol
SFX V ol iòli rol
SFX V ol iòlo rol
SFX V ol iòƚa rol
SFX V ol iòƚe rol
SFX V ol iòƚi rol
SFX V ol iòƚo rol
SFX V ol òl rol
SFX V ol òla rol
SFX V ol òle rol
SFX V ol òli rol
SFX V ol òlo rol
SFX V ol òƚa rol
SFX V ol òƚe rol
SFX V ol òƚi rol
SFX V ol òƚo rol
SFX V èr ar èr
SFX V èr ara èr
SFX V èr are èr
SFX V èr ari èr
SFX V èr aro èr

SFX W Y 12 # avèrbi
SFX W 0 mente/IX [^aeiou]
SFX W o amente/IX [^t]o
SFX W o amente/IX [^n]to
SFX W o amente/IX [^e]nto
SFX W o amente/IX [^lƚu]ento
SFX W o emente/IX [lƚu]ento
SFX W 0 mente/IX [^rlƚn]e
SFX W e mente/IX [aeiou]re
SFX W 0 mente/IX [^aeiou]re
SFX W e mente/IX [lƚ]e
SFX W e amente/IX one
SFX W 0 mente/IX [^o]ne

SFX X Y 2 # avèrbi
SFX X nte n mente
SFX X e re mente


# FIXME
# Se pòl katar un metaplaxmo de deklinaŧion a la 2a koniug. par tuti i mòdi e i tenpi fora ke inté ‘l infenío, partithipio ativo, e xerundio
# Se pòl katar un metaplaxmo da la 3a koniug. a la 2a koniug. intel partithipio pasivo ko la dexinentha in -st-, e intel xerundio

#SFX & N 47 # sostantivi alterài
#SFX & . òto/BI
#SFX & . ato/B
#SFX & . on/B
#SFX & . eto/BI
#SFX & . òl/B
#SFX & . èl/B
#SFX & . el/B
#SFX & . òƚo/B
#SFX & . èƚo/B
#SFX & . eƚo/B
#SFX & . in/B
#SFX & . uŧo/BI
#SFX & . uso/B
#SFX & . sin/B
#SFX & . esin/B
#SFX & . ŧin/B
#SFX & . sin/B
#SFX & . eŧin/B
#SFX & . esin/B
#SFX & . ŧuŧo/B
#SFX & . suso/B
#SFX & . eŧuŧo/B
#SFX & . esuso/B
#SFX & . đin/B
#SFX & . eđin/B
#SFX & . edin/B
#SFX & . exin/B
#SFX & . đuŧo/B
#SFX & . eđuŧo/B
#SFX & . eduso/B
#SFX & . exuso/B
#SFX & . lin/B
#SFX & . olin/B
#SFX & . oƚin/B
#SFX & . luŧo/B
#SFX & . oluŧo/B
#SFX & . oluso/B
#SFX & . oƚuso/B
#SFX & . rin/B
#SFX & . erin/B
#SFX & . ruŧo/B
#SFX & . ruso/B
#SFX & . eruŧo/B
#SFX & . eruso/B
#SFX & . aŧo/B
#SFX & . aso/B
#SFX & . uko/B

SFX % N 32 # numerali - koletivi
SFX % ète etena/V ète
SFX % ète etèna/V ète
SFX % òto otena/V òto
SFX % òto otèna/V òto
SFX % e ena/V ove
SFX % e èna/V ove
SFX % èxe exena/V ièxe
SFX % èxe exèna/V ièxe
SFX % èxe eŧena/V ièxe
SFX % èxe esena/V ièxe
SFX % ièxe exena/V ièxe
SFX % ièxe exèna/V ièxe
SFX % ièxe eŧena/V ièxe
SFX % ièxe esena/V ièxe
SFX % úndexe undexena/V úndexe
SFX % úndexe undexèna/V úndexe
SFX % ódexe odexena/V ódexe
SFX % ódexe odexèna/V ódexe
SFX % édexe edexena/V édexe
SFX % édexe edexèna/V édexe
SFX % òrdexe ordexena/V òrdexe
SFX % òrdexe ordexèna/V òrdexe
SFX % índexe indexena/V índexe
SFX % índexe indexèna/V índexe
SFX % i ena/V nti
SFX % i èna/V nti
SFX % a ena/V nta
SFX % a èna/V nta
SFX % o enèr/BW nto
SFX % e èr/BW mi[lƚ]e
SFX % 0 èr/BW ion
SFX % o èr/BW iardo


SFX £ N 10 # numeraŧion latina
SFX £ 0 I [IVXLCDM]
SFX £ 0 II [IVXLCDM]
SFX £ 0 III [VXLCDM]
SFX £ 0 IV [XLCDM]
SFX £ 0 V [IXLCDM]
SFX £ 0 VI [XLCDM]
SFX £ 0 VII [XLCDM]
SFX £ 0 VIII [XLCDM]
SFX £ 0 IX [XLCDM]
SFX £ 0 X I
